【裁判字號】    99,易,1011
【裁判日期】    991102
【裁判案由】    背信
【裁判全文】
臺灣臺北地方法院刑事判決              99年度易字第1011號
公  訴  人  臺灣臺北地方法院檢察署檢察官
被      告  甲○○
選任辯護人  李志正律師
            羅子武律師
被      告  乙○○
選任辯護人  劉國斯律師
上列被告等因背信案件，經檢察官提起公訴（99年度偵字第1257
號），本院判決如下：
    主  文
甲○○共同為他人處理事務，意圖為自己不法之利益，而為違背
其任務之行為，致生損害於本人之財產，處有期徒刑年。
乙○○共同為他人處理事務，意圖為自己不法之利益，而為違背
其任務之行為，致生損害於本人之財產，累犯，處有期徒刑年
。
    事  實
一、乙○○（原名丙○○）前因偽造文書案件，經臺灣台中地方
    法院以88年度易字第2261號判處有期徒刑6月，因不服上訴
    ，經臺灣高等法院臺中分院以89年度上訴字第664號駁回上
    訴，因不服上訴，經最高法院以91年度台上字第5306號駁回
    上訴確定，於民國92年2月25日易科罰金執行完畢。甲○○
    、乙○○於96年間分別擔任旭日蜂巢工業股份有限公司（下
    稱旭日蜂巢公司）之董事長及總經理，均係為旭日蜂巢公司
    處理事務之人。緣於96年7月間，旭日蜂巢公司因業務需要
    欲新購廠房，遂委任甲○○、乙○○向鈺生家具股份有限公
    司（下稱鈺生家具公司）、庚○○及蔡素味購買坐落於南投
    縣名間鄉○○段723、724、725、727地號土地，其上建號
    127號、168號建物，及其餘增建未辦理保存登記部分，並於
    96年7月30日由乙○○以旭日蜂巢公司代理人身分與鈺生家
    具公司、庚○○及蔡素味（代理人為己○○）就上揭土地、
    建物簽立買賣價金為新臺幣（下同）5700萬元之不動產買賣
    契約書1份。甲○○、乙○○明知購買上揭土地、建物所需
    金額僅5, 700萬元，竟共同基於意圖為自己不法利益之犯意
    聯絡，以方便向銀行辦理貸款為由，於96年8月6日與不知情
    之鈺生家具公司、庚○○及蔡素味（代理人為己○○）等人
    分別簽署買賣價金5,700萬元、1,500萬元，總價金7,200萬
    元之不動產買賣契約書2份，並約定待旭日蜂巢公司以匯款
    、開立支票等方式將7,200萬元交付予鈺生家具公司及庚○○、蔡素味等人後，再由庚○○將1,498萬元之現金退還予
    甲○○、丙○○。嗣於96年11月8日旭日蜂巢公司將7,200萬
    元買賣價金交付予鈺生家具公司及庚○○、蔡素味等人後，
    庚○○依上開約定與甲○○、乙○○等人一同至華南商業銀
    行南投分行，由庚○○填妥以鈺生家具公司為名義之取款憑
    條2張（金額分別為950萬及548萬元），交付予甲○○、乙○○2人，並由甲○○、乙○○將1,498萬元以現金提領，而
    為違背其任務之行為，致旭日蜂巢公司遭受1,500萬元之損
    害。
二、案經旭日蜂巢公司訴由臺灣臺北地方法院檢察署檢察官偵查
    起訴。
    理  由
壹、程序部分
  (一)證人己○○、庚○○、丁○○於偵查中檢察事務官詢問時所
    為之陳述，為被告以外之人於審判外之言詞陳述，依刑事訴
    訟法第159條第1項之規定，前述陳述原則上不具證據能力；
    惟證人己○○、庚○○、丁○○分別於本院99年7月20日及
    同年8月24日審理時，已基於證人地位、經合法具結、並在
    賦予被告對質詰問機會之情形下為證述，且其證述之內容，
    ，並無不宜為證據之情形，則其於審判外之上開陳述，即因
    其在本件審理時到庭作證，而取得證據能力。
  (二)按被告以外之人於審判外之陳述，雖不符前4 條之規定，而
    經當事人於審判程序同意作為證據，法院審酌該言詞陳述或
    書面陳述作成時之情況，認為適當者，亦得為證據。當事人
    、代理人或辯護人於法院調查證據時，知有第159 條第1 項
    不得為證據之情形，而未於言詞辯論終結前聲明異議者，視
    為有前項之同意，刑事訴訟法第159 條之5 定有明文。查其
    餘下述本院用以認定被告犯行所憑被告以外之人於審判外陳
    述而具有傳聞性質之證據，被告及辯護人與檢察官均未否認
    其證據能力，且無不宜為證據之情形，揆諸前揭說明，均有
    證據能力。
貳、實體部分
一、訊據被告甲○○固然坦承於96年間擔任旭日蜂巢公司之董事
    長及因購買上揭土地、建物有簽立不動產買賣契約書共5份
    等情，被告乙○○則坦承於96年間擔任旭日蜂巢公司之總經
    理及購買上揭土地、建物有簽立1份買賣價金為5,700萬元之
    不動產買賣契約書之事實，惟被告2人均矢口否認有何背信
    之犯行，被告甲○○辯稱：本件交易確實是7,200萬元，我
    並沒有授權乙○○簽立5,700萬元之契約，我事前並不知道
    有5,700萬元契約之情事云云。其辯護人辯稱：本件實際交
    易價格即為7,200萬元，並非5,700萬元，且被告並未自庚○○處取回1498萬元，亦無證據證明被告甲○○有前往華南銀
    行取得取款憑條云云；被告乙○○則辯稱：原本我在被告甲○○的授權下有簽與旭生家具公司簽立1份交易金額為5,700
    萬之契約，但因為未於約定期間內支付訂金，賣方說不算，
    後來就由被告甲○○與鈺生家具公司的董事長庚○○重新談
    ，最後談定交易價格為7,200萬元云云，其辯護人辯稱：被
    告乙○○於96年8月6日及11月8日與甲○○一起出現，都是
    因為被告乙○○去載送甲○○履行契約及確認買賣交易完成
    ，事後7200萬元及7800萬元均是由甲○○處理云云，惟查：
  (一)本件不動產買賣之價金為5,700萬元
  1.證人即擔任前揭不動產買賣契約出賣人鈺生家具公司及庚○○與蔡素味代理人之己○○於偵查中及本院審理時均證稱：
    我在96年7月30日有代表鈺生家具公司和旭日蜂巢公司的被
    告乙○○簽訂不動產買賣契約書，出售南投縣名間鄉○○段
    第723號、724號、725號及727號之土地4筆及其上建號第127
    號、第168號之建物及其餘所有增建未辦保存登記部分，當
    天是簽1份合約，合約的總價金實際上是5,700萬元，我們總
    共從旭日蜂巢公司那收到5,650萬元，50萬元的差額是我們
    要給三大不動產專業有限公司（下稱三大不動產公司）的佣
    金，因為農地交付和廠房產權等問題有約定在11月8日要在
    廠房見面，當天相關問題協議好後就到銀行提款，當天不是
    為了確認尾款是否入帳。鈺生家具公司跟旭日蜂巢公司，總
    共簽了四份還是五份契約，我簽的每一份契約乙○○都有在
    場，至於7,800萬元之契約我不確定甲○○有無在場，不動
    產交易的價格是在第一份合約前一、二天就確定了，第一份
    是5, 700萬元的，是正式的共有3份，一份是7,800萬元的，
    這份是旭日蜂巢公司要求的，只有簽一份，是要向銀行貸款
    多一些，還有另外二份，就是我們公司要作帳的，把5,700
    萬元分成二份，因為我們公司的土地、建地是公司的，農地
    是我父親名下，這二份契約買賣金額總額是5,700萬元等語
    （見99年度偵字第1257號偵查卷第13至15頁及本院卷第90至
    96 頁），且證人即前揭不動產買賣契約出賣人兼鈺生家具
    公司之董事長庚○○於偵查及本院審理時證稱：本件買賣價
    格為5,700萬元，甲○○與乙○○2人當初開會時說要提高向
    銀行貸款，所以會多匯款1500萬元給我，要我還給他們，後
    來重新簽立合約價格是7200萬元等語（見本院卷第126頁背
    面至第127頁背面），佐以被告甲○○於本院審理時供稱：
    我自己簽了5份契約書，在96年8月6日簽立的契約是在鈺生
    家具公司所簽立的，對方是己○○，在場的還有被告乙○○
    、代書戊○○、仲介丁○○等語（見本院卷第23頁背面），
    被告乙○○於本院審理時供稱：我在簽立7,200萬元之契約
    有在場等語（見本院卷第24頁背面），並有本件不動產買賣
    價金為5,700萬元、買賣標的為系爭房地之不動產買賣契約
    書影本（下稱如附表編號1之不動產買賣契約書）及不動產
    買賣價金分別為1,700萬元及4,000萬元，買賣標的分別為系
    爭724、725地號土地，及其上建號127號、168號建物及系爭
    723、727地號土地之不動產買賣契約書影本各1份（如附表
    編號2、3之不動產買賣契約書）及證人庚○○提出就系爭房
    地與三大不動產公司簽立之會員公司專用委銷售契約書在卷
    可參（見98年度他字第5044號偵查卷第9至12頁、99年度偵
    字第1257號偵查卷第19至26頁及本院卷第139至142頁），顯
    見本件買賣不動產之交易價額為5,700萬元，7,200萬之契約
    書確實是被告2人向庚○○表示為了辦理銀行貸款為由所簽
    立。
  2.證人即本件買賣交易之代書戊○○雖於偵查中及本院審理時
    均證稱：本件買賣之交易價額為7,200萬元，最早的一份契
    約是由己○○代表簽訂的，總價金為5,700萬元，包含農地
    及建地，但是因為他人出價高於5,700萬元，所以庚○○就
    說契約等他回國再確認，之後雙方就決議以7,200萬元為成
    交價格，並於96年8月6日簽立分別為農地1,500萬元及建地
    5,700萬元之契約書2份等語（見99年度偵字第1257號偵查卷
    第38至40頁本院卷第105頁背面、第107頁）。惟依證人庚○○提出之前揭會員公司專用委銷售契約書所示（見本院卷第
    139至142頁），本件不動產買賣約定委賣價額為6,000萬元
    ，縱本件不動產買賣之當事人即雙方董事長庚○○、甲○○
    因有人出價更高而合意提高，惟提高之金額高過委賣價格甚
    多，更高於原來議定之價格達四分之一（即1,500萬元）。
    證人戊○○證稱本件不動產買賣之總價金為7,200萬元，即
    屬可疑。又證人即本件買賣交易之仲介丁○○雖亦於偵查中
    及本院審理時均證稱：原來談定是5,700萬元，雙方約定幾
    日內一定要支付買賣價金，契約才算成立，隔了一星期後，
    庚○○回來，8月6日簽立不動產買賣契約，總價金為7,200
    萬元，並當場支付現金本票1,000萬元，但因為庚○○認為
    要兌現後買賣才算成立，後來發現鈺生家具公司的電纜設備
    遭竊，要回復要花費一筆相當大的款項，所以有聽到雙方董
    事長將價款提高為7,200萬元。我無法確認最後總價金究竟
    為5,700萬元或7,200萬元，因為我的佣金早就談定了，其餘
    的就由雙方董事長去談，我只要確認庚○○確實有收到款項
    ，土地確實過戶，最後金額是多少，我沒有去追究，我的佣
    金是以5700萬元計算，從賣方庚○○這邊是178萬元，因為
    旭日蜂巢不願意加價支付，所以由我應得的佣金部分少拿50
    萬元，而將這筆50萬元作為旭日蜂巢要給鈺生家具的土地款
    ，我自己的認知是以5,700萬元成交等語（見99年度偵字第
    1257號偵查卷第43至46頁及本院卷第98至105頁）。證人丁○○擔任本件不動產買賣之買方仲介，理應對於本件不動產
    買賣契約磋商、議價及交易之過程知之甚明。惟由其前揭證
    述，對於本件買賣價格究為5,700萬元或7,200萬元竟無法確
    認，且其個人認定之交易價金亦與代書戊○○或被告甲○○
    、乙○○2人並不一致，其證述本件不動產買賣價金由5,700
    萬元提高至7,200萬元之原因亦與代書戊○○之證述明顯不
    同，依一般交易習慣於交易過程中系爭標的物若有所減損，
    仲介亦應協助當事人積極議價或由出賣人自行吸收，疏難想
    像買賣標的物有所損失因而抬高交易價額之可能性。又買賣
    價金如有所提高，仲介佣金計算之基準亦應有所調整，僅係
    契約當事人就佣金之分擔程度有所差異，本件不動產買賣交
    易既有所調整，其佣金竟未有所不同，均與常情有違，顯不
    足採。況依前所述，本件不動產之買賣，過程中出賣人鈺生
    家具公司及庚○○有與三大不動產公司簽立會員公司專用委
    銷售契約書並約定銷售之底價，證人丁○○卻於本院審理時
    證稱：「（是否知道本件賣方的銷售底？）我忘記了。」、
    「（本件有無委託銷售底價的訂定？）沒有。」（見本院卷
    第102頁），此亦與事實並不相符，證人丁○○證稱本件買
    賣交易之價金為7,200萬元，所言非實，並非可採。被告2人
    辯稱本件買賣交易價金為7200萬元云云，自非可採。
  3.又卷附之不動產買賣契約書影本6份（如附表所示），其內
    容均係以相同格式之不動產買賣契約範本書寫，被告乙○○
    及證人戊○○、丁○○雖均表示附表編號1之不動產買賣契
    約書僅為意向書云云。惟附表編號1之不動產買賣契約書與
    被告2人所稱真實買賣所簽立之附表編號4、5之不動產買賣
    契約書，其名稱均為「不動產買賣契約書」，就所填寫的內
    容之部分相比，附表編號1之不動產買賣契約書之其他約定
    事項之記載，遠比附表編號3、4之不動產買賣契約書更為完
    整、詳細，除有於其他約定事項欄註記：「...甲乙雙方協
    議完稅款乙方（指鈺生家具公司、庚○○及蔡素味）同意由
    甲方（指旭日蜂巢公司）代繳增值稅，地號建地724、725由
    乙方負擔，農地723、727地號由甲方負擔增值稅，並由甲方
    於完稅款同日匯款至乙方指定帳戶，廠房維持原狀，發電機
    、保全設施及網路電話全部移轉甲方，烤漆爐及輸送線由乙
    方自行運走，完稅款同時開立餘款本票交付乙方保管，尾款
    付清後交還甲方，民國九十六年八月六日甲方支付乙方新臺
    幣壹仟萬元及先行墊電匯新臺幣佰拾萬元整...」等字
    樣，並於契約書末頁加註之其他約定事項，記載：「一、民
    國九十六年十月一日甲方交付乙方現金新臺幣壹仟萬元整，
    乙方並同意甲方機械設備進駐廠房使用生產。二、尾款分別
    甲方應給付鈺生家具股份有限公司新臺幣壹仟陸佰貳拾萬元
    整，甲方應給付庚○○、蔡素味新臺幣壹仟柒佰萬元整...
    」等字樣（見98年度他字第5044號偵查卷第9至12頁及本院
    卷第186頁）。此與本件不動產買賣之付款流程相比，其日
    期雖有延後，惟付款之順序並無不同，此有旭日蜂巢公司華
    南商業銀行帳戶存款往來明細表暨對帳單、彰化銀行存摺存
    款帳戶資料及交易明細查詢、鈺生家具公司華南商業銀行帳
    戶存款往來明細表暨對帳單、庚○○華南商業銀行帳戶存款
    往來明細表暨對帳單、丁○○萬泰商業銀行帳戶存款交易往
    來明細、國泰世華商業銀行帳戶交易明細資料及戊○○中國
    信託商業銀行帳戶歷史交易查詢報表在卷可參（見98年度他
    字第5044號偵查卷第94、96、98、133、134、136至143頁及
    本院卷第61至63頁、第67頁），顯見附表編號1之不動產買
    賣契約書為本件不動產買賣所簽立之契約書。
  4.被告2人雖主張附表編號3、4之不動產契約書為本件不動產
    買賣之契約，惟觀諸附表編號3、4之不動產買賣契約書之內
    容（見98年度他字第5044號偵查卷第3至5頁、第7至8頁），
    其並無其他約定事項欄，僅於契約書末頁加註其他約定事項
    ，記載：「一、民國九十六年十月一日甲方交付乙方現金新
    臺幣壹仟萬元整，乙方並同意甲方機械設備進駐廠房使用生
    產、並於民國九十六年十月十日前甲方應再行給付乙方新臺
    幣壹仟伍佰萬元整。二、尾款分別甲方應給付鈺生家具股份
    有限公司新臺幣壹仟陸佰貳拾萬元整，甲方應給付庚○○、
    蔡素味新臺幣壹仟柒佰萬元整...」等文字。惟與附表編號1
    之不動產買賣契約書兩相比較，附表編號3、4之不動產買賣
    契書之末頁加註之其他約定事項，僅係複製附表編號1之不
    動產買賣契約書後，於其他約定事項一、最後增列「並於民
    國九十六年十月十日前甲方應再行給付乙方新臺幣壹仟伍佰
    萬元整」等文字之敘述，其契約書記載之內容過於簡略，顯
    見本件不動產買賣之價金並非7,200萬元。
  5.被告甲○○雖辯稱對於附表編號1之不動產買賣契約書並不
    清楚，並無授權被告乙○○簽立該份契約云云，惟被告乙○○供稱：我有得到甲○○的授權去簽立契約，被告甲○○有
    在契約書上簽名等語（見本院卷第24頁背面、第175頁背面
    ），依契約書之內容以觀，於其他約定事項欄上確有被告甲○○之簽名，被告甲○○若未授權或不知該份契約書存在，
    契約書上應不至有其簽名之字跡，顯見該份契約書應係於被
    告乙○○簽訂後有再經由甲○○簽名確認。被告甲○○所辯
    ，並非可採。
  (二)被告2人確有收受庚○○轉交之1,498萬元之取款憑條
  1.本件不動產買賣價金為5,700萬元，業如前述，惟旭日蜂巢
    公司於10月31日尾款支付完畢後，又於96年11月8日自帳戶
    匯出1,500萬元之款項，匯入鈺生家具公司之帳戶內，同日
    庚○○即以2張存摺類存摺取款憑條（金額分別為548萬、95
    0萬元）提款1,498萬元之現金，此有旭日蜂巢公司及鈺生家
    具公司帳戶華南商業銀行帳戶存款往來明細表及戶名為鈺生
    家具公司之存摺類存摺取款憑條2份在卷可稽（見98年度他
    字第5044號偵查卷第136至143頁、99年度偵字第1257號偵查
    卷第30至32頁、本院卷第61至63頁），顯見於96年11月8日
    庚○○確有提領1498萬元等情。
  2.依證人庚○○於偵查中證稱：我們實際拿的金額為5,700萬
    元，乙○○向我表示說會匯款7,200萬元給我們，作為貸款
    給銀行看，然後再將1,500萬元還給他。最後還給他1498萬
    元，是因為己○○有協助他們處理雜務，被告乙○○就說給
    她2萬元的薪資，所以只領了1,498萬元交還給甲○○、乙○○。他們匯最後一筆錢時，我剛從越南回來，被告甲○○、
    乙○○到我公司來，然後我們一同至華南銀行領取1,498萬
    元還他。當天我填妥現金取款條1,498萬元後，交給被告甲○○及乙○○，另外我有把178萬元的取款條交給丁○○，
    我就離開了，他們是以現金的方式領取1,498萬元等語（見
    99年度偵字第1257號偵查卷第44至46頁）。
  3.又證人丁○○於偵查中證稱：「（問：是否有於96年11月8
    日至華南銀行南投分行領取現金1498萬元？）那天我收到庚○○交給我178萬元佣金的取款條後，我就去另一個櫃檯辦
    理匯款，之後我就和戊○○先行離去，所以雖然我們和庚○○、甲○○、丙○○和他們的友人一同到銀行，但我們不知
    道他們後續的處理情況。」（見99年度偵字第1257號偵查卷
    第46頁），於本院審理時雖證稱：被告甲○○、乙○○是在
    工廠那邊，當天並沒有到銀行去等語，其前後證述有所矛盾
    ，惟於偵查中檢察事務官之訊問，其問題明確，證人丁○○
    陳述意思表達亦清楚，且偵查中之記憶應較本院審理為清晰
    ，證人丁○○於偵查中證稱被告2人有一同前往華南銀行較
    為可採。依證人庚○○及丁○○前開之證述，顯見被告2人
    向庚○○表示因貸款之需要多支付1500萬元後，於96年11月
    8日確有與庚○○一同前往華南銀行提領1,498萬元，並由庚○○交付1,498萬元之取款憑條予被告2人領取現金一事。被
    告2人辯稱96年11月8日當日並無與庚○○到華南銀行提領現
    金一事云云，並非可採。
  4.被告甲○○之辯護人雖辯稱本件不動產買賣契約之價金為7,
    200元，提領1,500萬元之部份是庚○○為了欺瞞自身公司股
    東所為之自導自演，是由庚○○自己取走了云云，惟辯護人
    並未提出相關證據以實其說，僅係無端猜測，況若辯護人所
    指本件不動產買賣之價金確係7, 200萬元，且庚○○等人向
    鈺生家具公司之股東表示買賣之價金為5,700萬元，以從中
    獲利1,500萬元等情為真，則告訴人旭日蜂巢公司向鈺生家
    具公司求證本件不動產買賣之價金時，庚○○及己○○理應
    表示本件買賣價金為7,200萬元，即可避免與所謂實際出賣
    價金5,700萬元有差距的1, 500萬元之資金流向遭調查之事
    ，實無需自曝內幕，告訴人旭日蜂巢公司亦不致察覺而提出
    本件告訴。辯護人所辯顯與常情有違，並非可採。
  (三)綜上，本件事證明確，被告2人犯行，均堪認定，均應依法
    論科。
二、核被告2人所為，係犯刑法第342條之背信罪。被告甲○○、
    乙○○就前揭犯行，彼此間有犯意聯絡及行為分擔，均為共
    同正犯。又查被告乙○○有事實欄所載之犯罪科刑及執行情
    形，有臺灣高等法院被告前案紀錄表存卷可按，其於受有期
    徒刑之執行完畢後，5年內故意再犯本案有期徒刑以上之罪
    ，為累犯，應依刑法第47條第1項規定，加重其刑。爰審酌
    被告甲○○與乙○○擔任旭日蜂巢公司之董事長及總經理，
    受有旭日蜂巢公司及全體股東委任處理公司事務，竟以虛報
    購買廠房房地所需之價金，賺取浮報之利益，因之損及旭日
    蜂巢公司利益，且犯後飾詞否認，不法獲利1500萬元，迄今
    未賠償告訴人任何損害，兼衡其犯罪之動機、情節、所生危
    害、參與之情節輕重等一切情狀，分別量處如主文所示之刑
    。
據上論斷，應依刑事訴訟法第299條第1項前段，刑法第28條、第
342條第1項、第47條第1項，刑法施行法第1條之1第1項、第2項
前段，判決如主文。
本案經檢察官郭郁到庭執行職務。
中    華    民    國    99    年    11    月    2     日
                  刑事第七庭    審判長法  官  林庚棟
                                      法  官  林勇如
                                      法  官  章曉文
以上正本證明與原本無異。
如不服本判決應於收受送達後10日內向本院提出上訴書狀，並應
敘述具體理由；其未敘述上訴理由者，應於上訴期間屆滿後20日
內向本院補提理由書（均須按他造當事人之人數附繕）「切勿逕
送上級法院」。
                                      書記官  林義盛
中    華    民    國    99    年    11    月    2     日
附表（不動產買賣契約書）
┌─┬──┬─────────────┬─────────┬───────┬──┐
│編│契約│契約當事人                │標的              │價金          │出處│
│號│日期│                          │                  │              │頁碼│
├─┼──┼─────────────┼─────────┼───────┼──┤
│1 │96年│買：旭日蜂巢（甲○○）    │土地：724、725地號│價格：5700萬元│他字│
│  │7月 │    （丙○○代）          │      723、727地號│              │第9 │
│  │30日│賣：鈺生家具（庚○○）    │建物：127、168建號│              │至12│
│  │    │   （己○○代）           │                  │              │頁  │
├─┼──┼─────────────┼─────────┼───────┼──┤
│2 │96年│買：旭日蜂巢（甲○○）    │土地：724、725地號│土地：2500萬元│偵字│
│  │7月 │賣：鈺生家具（庚○○）    │建物：127、168建號│建物：1500萬元│第19│
│  │30日│                          │                  │合計：4000萬元│至22│
│  │    │                          │                  │              │頁  │
├─┼──┼─────────────┼─────────┼───────┼──┤
│3 │96年│買：甲○○                │土地：723、727地號│土地：1700萬元│偵字│
│  │7月3│賣：庚○○、蔡素味        │                  │              │第23│
│  │0日 │                          │                  │              │至26│
│  │    │                          │                  │              │頁  │
├─┼──┼─────────────┼─────────┼───────┼──┤
│4 │96年│買：旭日蜂巢（甲○○）    │土地：724、725地號│土地：4200萬元│他字│
│  │8月6│賣：鈺生家具（庚○○）    │建物：127、168建號│1建物：1500萬 │第3 │
│  │日  │   （己○○代）           │                  │元合計：5700萬│至5 │
│  │    │                          │                  │元            │頁  │
│  │    │                          │                  │              │    │
├─┼──┼─────────────┼─────────┼───────┼──┤
│5 │96年│買：甲○○                │土地：723、727地號│土地：1500萬元│他字│
│  │8月6│賣：庚○○、蔡素味        │                  │              │第7 │
│  │日  │    （己○○代）          │                  │              │至8 │
│  │    │                          │                  │              │頁  │
├─┼──┼─────────────┼─────────┼───────┼──┤
│6 │96年│買：旭日蜂巢（甲○○）    │土地：724、725地號│土地：7800萬元│他字│
│  │8月6│賣：鈺生家具（庚○○、蔡素│      723、727地號│              │第30│
│  │日  │    味）（己○○代）      │                  │              │至33│
│  │    │                          │                  │              │頁  │
└─┴──┴─────────────┴─────────┴───────┴──┘
附錄本案論罪法條：
中華民國刑法第342條
為他人處理事務，意圖為自己或第三人不法之利益，或損害本人
之利益，而為違背其任務之行為，致生損害於本人之財產或其他
利益者，處5年以下有期徒刑、拘役或科或併科1千元以下罰金。
前項之未遂犯罰之。

司法院資訊處製作；財團法人民間司法改革基金會備份。
